ja: カクテルピックトップ／ハンドルスタイル: ボール/ビーズ; フラッグ; フリンジ/タッセル; ノベルティフィギュア; パーム/トロピカル; リング/ループハンドル; スカル/シーズナル; ソード; トッパーチャーム; その他
nb: Cocktailpick top/referanse-stil: Kule/perle; Flagg; Frynse/dusk; Dekorativ figur; Palme/tropisk; Ring-/løkkehåndtak; Hodeskalle/sesong; Sverd; Toppdekorasjon; Annet
zh-CN: 鸡尾酒签杆/柄样式: 球/珠饰; 旗帜; 流苏/穗子; 新奇小人像; 棕榈/热带风格; 环/圈形手柄; 骷髅/应季风格; 剑形; 顶部挂饰; 其他
fr: Style de tête ou de poignée du pic à cocktail: Boule / perle; Drapeau; Frange / pompon; Figurine fantaisie; Palmier / tropical; Manche en anneau / boucle; Crâne / saisonnier; Épée; Ornement décoratif; Autre
pt-PT: Estilo do topo/pega dos palitos de cocktail: Bola/conta; Bandeira; Franja/borla; Figura decorativa; Palmeira/tropical; Pega de anel/argola; Caveira/sazonal; Espada; Pendente superior; Outro
nl: Cocktailprikker bovenkant/handgreepstijl: Bolletje/kraal; Vlaggetje; Franje/kwastje; Figuurtje; Palm/tropisch; Ring/lus; Schedel/seizoensgebonden; Zwaard; Bedeltje; Overig
de: Stil von Oberseite bzw. Griff des Cocktailspießes: Kugel/Perle; Fähnchen; Fransen/Quaste; Motivfigur; Palme/Tropisch; Ring-/Schlaufengriff; Totenkopf/Saisonal; Schwert; Topper-Anhänger; Andere
hu: Koktélpálcika tetejének/fogójának stílusa: Golyó/gyöngy; Zászló; Rojt/bojt; Különleges figura; Pálma/trópusi; Gyűrűs/hurkos fogantyú; Koponya/szezonális; Kard; Dísz; Egyéb
fi: Cocktail-tikun pään/kahvan tyyppi: Pallo/helmi; Lippu; Hapsu/tupsu; Erikoiskuvio; Palmu/trooppinen; Rengas/silmukkakahva; Pääkallo/kausittainen; Miekka; Koriste; Muu
el: Τύπος διακοσμητικού στικ για κοκτέιλ: Μπίλια/Χάντρα; Σημαιάκι; Κρόσσι/Φούντα; Πρωτότυπη φιγούρα; Φοίνικας/τροπικό; Λαβή με κρίκο/θηλιά; Νεκροκεφαλή/Εποχιακό; Σπαθάκι; Διακοσμητικό σχέδιο; Άλλο
ro-RO: Stil parte superioară/mâner al bețișorului de cocktail: Bilă/mărgea; Steag; Franjuri/ciucure; Figurină fantezie; Palmier/tropical; Mâner tip inel/buclă; Craniu/tematic; Sabie; Talisman; Altele
bg-BG: Стил на горната част/дръжката на коктейлна клечка: Топче/мънисто; Знаменце; Ресни/пискюл; Нестандартна фигура; Палма/тропически мотив; Дръжка с халка/примка; Череп/сезонен мотив; Меч; Талисманче за връх; Други
hr-HR: Vrh/ručka za koktele: Kuglica/perla; Zastavica; Resice/kićanka; Zabavna figura; Palma/tropsko; Prstenasta ručka / omča; Lubanja/sezonsko; Mač; Ukrasni privjesak; Ostalo
th: รูปทรงของหัวไม้จิ้มค็อกเทล/ด้ามจับ: ลูกบอล/ลูกปัด; ธง; พู่; รูปทรงแปลกใหม่; ต้นปาล์ม/ทรอปิคอล; ด้ามจับแบบแหวน/ห่วง; หัวกะโหลก/ตามเทศกาล; ดาบ; จี้ประดับยอด; อื่นๆ
sv: Cocktail handtagsstil: Kula/pärla; Flagga; Frans/tofs; Prydnadsfigur; Palm/tropisk; Ring/öglehandtag; Dödskalle/säsong; Svärd; Toppberlock; Övrigt
ru: Тип верхней части/ручки коктейльной шпажки: Шарик / бусина; Флажок; Бахрома / кисточка; Декоративная фигурка; Пальма / тропический стиль; Кольцо / петелька; Череп / сезонная тематика; Шпажка-меч; Подвеска-топпер; Другое
lt-LT: Kokteilinio smeigtuko viršaus / rankenėlės stilius: Rutuliukas / karoliukas; Vėliavėlė; Kutas; Figūrėlė; Palmė / atogrąžų motyvas; Žiedo / kilpos formos rankenėlė; Kaukolė / sezoninis motyvas; Kardas; Viršūnės papuošimas; Kita
es: Estilo de la parte superior o mango del pincho para cóctel: Bola/cuenta; Bandera; Fleco/borla; Figura decorativa; Palma/tropical; Mango con anilla/bucle; Calavera/temática; Espada; Adorno superior; Otro
pl: Styl góry/uchwytu szpadki koktajlowej: Kuleczka / koralik; Flaga; Frędzle / chwościk; Ozdobna figurka; Palemka / motyw tropikalny; Kółko / pętelka; Czaszka / motyw sezonowy; Mieczyk; Ozdobny topper; Inny
cs: Styl vršku/rukojeti párátka na koktejly: Kulička/korálek; Vlaječka; Třásně/střapec; Různé figurky; Palma/tropický motiv; Kroužek/očko; Lebka/sezónní motiv; Meč; Ozdobný prvek (přívěsek); Jiný
vi: Kiểu đầu/tay cầm que xiên cocktail: Viên bi/hạt; Cờ; Tua rua; Hình dáng độc lạ; Hình cây cọ/nhiệt đới; Cán hình khuyên/vòng; Đầu lâu/theo mùa; Hình thanh kiếm; Hình trang trí nhỏ; Khác
zh-TW: 雞尾酒籤頂部/握柄樣式: 圓球/珠飾; 旗幟; 流蘇/穗飾; 造型玩偶; 棕櫚/熱帶風情; 圓環/環形手柄; 骷髏/季節性主題; 劍形; 頂部吊飾; 其他
en: Cocktail pick top/handle style: Ball/bead; Flag; Fringe/tassel; Novelty figure; Palm/tropical; Ring/loop handle; Skull/seasonal; Sword; Topper charm; Other
it: Stile di stuzzicadenti da cocktail conhandle: Sfera/perlina; Bandierina; Frangia/nappa; Forma particolare; Palma/tropicale; Manico ad anello; Teschio/stagionale; Spada; Ciondolo decorativo; Altro
pt-BR: Estilo da haste/cabeça do palito para coquetel: Bola/conta; Bandeira; Franja/tassel; Figura divertida; Palmeira/tropical; Alça em anel/aro; Caveira/sazonal; Espada; Pingente superior; Outros
ko: 칵테일 픽 상단/손잡이 유형: 볼/구슬; 깃발; 프린지/태슬; 노벨티 피규어; 야자수/트로피컬; 링/루프 손잡이; 해골/시즌; 검; 토퍼 참; 기타
sk-SK: Štýl špičky/rúčky koktejlového napichovadla: Guľôčka/korálik; Vlajočka; Strapce; Ozdobná figúrka; Palma/tropický motív; Rukoväť s krúžkom/slučkou; Lebka/sezónny motív; Meč; Ozdobný prívesok; Iné
tr: Kokteyl çubuğu üst kısmı/sap tasarımı: Top/boncuk; Bayrak; Püskül; Dekoratif figür; Palmiye/tropikal; Halka/ilmek sap; Kuru kafa/sezonluk; Kılıç; Süslemeli uç; Diğer
sl-SI: Stil ročaja/zgornjega dela zobotrebca za koktalj: Kroglica/perlica; Zastavica; Resice/čop; Nenavadna figurica; Palma/tropsko; Ročaj v obliki obroča/zanke; Lobanja/sezonsko; Meč; Okrasni obesek; Drugo
da: Type af top eller håndtag på cocktailpind: Kugle/perle; Flag; Frynser/kvast; Figur; Palme/tropisk; Ring-/løkkehåndtag; Kranium/sæsonbestemt; Sværd; Pyntefigur; Andet